臺灣高等法院臺中分院民事裁定
110年度抗字第433號
抗  告  人  財政部國有財產署中區分署

法定代理人  趙子賢  
訴訟代理人  程光儀律師                      
相  對  人  陳任賢  

上列當事人間返還土地事件，抗告人對於民國110年9月2日臺灣
苗栗地方法院110年度補字第1127號所為裁定提起抗告，本院裁
定如下：
      主  文
一、原裁定關於核定訴訟標的價額部分廢棄。
二、本件訴訟標的價額核定為新臺幣15,820,391元。
三、抗告訴訟費用由相對人負擔。
      理  由
一、抗告意旨：相對人所有地上物無權占用抗告人管理如附表所
    示之國有土地（下稱系爭土地），占用面積如附表欄所示
    ，抗告人訴請相對人移除地上物返還土地，並附帶請求給付
    相當於租金之不當得利；本件訴訟標的價額應僅計算抗告人
    請求相對人返還占用系爭土地部分之價值，不應併算附帶請
    求不當得利之金額。原裁定併算抗告人請求之相當於租金之
    不當得利金額新臺幣（下同）65,423元部分，於法未合，爰
    請求廢棄原裁定關於核定訴訟標的價額部分，並重新核定本
    件訴訟標的價額。
二、按以一訴附帶請求其孳息、損害賠償、違約金或費用者，不
    併算其價額，民事訴訟法第77條之2第2項定有明文。經查，
    抗告人係依民法第767條、第179條、第181條等規定，起訴
    聲明相對人應返還系爭土地予抗告人，並聲明相對人應給付
    抗告人65,423元本息，及自民國110年8月1日起至交還系爭
    土地之日止，按月給付相當於租金之不當得利金額1,039元
    ，有抗告人起訴狀影本可佐（原審影本卷第11-37頁）。本
    件抗告人依民法第767條規定，請求相對人移除地上物返還
    土地部分，其訴訟標的之價額按抗告人聲明返還系爭土地面
    積即附表欄，並依起訴時之110年度系爭土地公告現值即附
    表欄（原審影本卷第47-55頁）為計算，經核算後為15,820
    ,391元（計算方式如附表所示），故本件訴訟標的價額核定
    為15,820,391元。至於抗告人併依同法第179條、第181條附
    帶請求給付相當於租金之不當得利金額其中65,423元部分，
    依上開法條規定，不併算其價額。原裁定併計上開附帶請求
    之金額，而核定本件訴訟標的價額為15,885,814元，尚有未
    洽。抗告意旨指摘原裁定核定之訴訟標的價額不當，求予廢
    棄，為有理由。爰由本院將原裁定關於核定訴訟標的價額部
    分廢棄，並核定如主文第二項所示。又原裁定關於核定訴訟
    標的價額部分，既經廢棄，命補繳裁判費部分，即失所依據
    ，應由原審另為適法之處理，附此敘明。
三、據上論結，本件抗告為有理由，爰裁定如主文。
中　　華　　民　　國　　110 　年　　10　　月　　21　　日
　　　　　　　　民事第一庭    審判長法　官  張瑞蘭
　　　　　　　　　　　　　　　　    法　官  黃綵君
　　　　　　　　　　　　　　　　    法　官  林孟和
正本係照原本作成。
相對人得再抗告。
再為抗告應以適用法規顯有錯誤為理由。
如提起再抗告者應於裁定送達後10日內向本院提出再抗告狀（須
按照他造人數附具繕本）並繳納抗告裁判費新臺幣1000元，同時
委任律師或具有律師資格之關係人為代理人。因疫情而遲誤不變
期間，得向法院聲請回復原狀。
　　　　　　　　　　　　　　　　    書記官  郭蕙瑜

中　　華　　民　　國　　110 　年　　10　　月　　22　　日

附表
編號 被占用標的 占用面積 （㎡） 公告土地現值（元/㎡） 價額 （小數點以下四捨五入）  ００縣００鎮００段    1    000-0地號土地 25,996.27 310元 8,058,844元 2 000-00地號土地 1,044.84  323,900元 3 000-00地號土地 306  94,860元 4 000-00地號土地 4,444.72  1,377,863元 5 000-00地號土地 19,241.69  5,964,924元 價額合計：15,820,391元（原審影本卷第15-16、47-55頁）